# 建设道路无偿移交通局

提问人：wx_60e811b92a55 时间：2021-07-09 08:05:08
请教陈版主，我司系国资委全资公司，功能性国企。现与交通局签订委托建设协议，建设一条道路，协议约定，我司在完成项目竣工结算决算后，按进度分段无偿向交通局及各有关权属部门办理资产和管养移交手续。该道路预计总投资 3 亿元。
我司成立的目的是为本市科学城产业园区建设配套设施，按规划以后将通过获取土地建设酒店、会议中心等，并通过出租获取收益。但目前均未立项，只有道路项目是明确，并且开工了的。
该道路是为了满足以后科学城产业园科学实验室的交通出行需求、提升产业园区基础设施完善区域内循环路网、提供园区市政配套设施，改善周边居民生活环境和园区面貌。（立项上的说明）
以上，对于该道路相关的建设成本，应该如何进行账务处理呢？包括建设期、无偿移交时，以及无偿移交后。
非常感谢！

回答人：chenyiwei
从主帖信息来看，该道路是科学城项目的配套基础设施，但建成后无偿移交，道路本身不能为本企业带来未来经济利益流入。虽然“按规划以后将通过获取土地建设酒店、会议中心等，并通过出租获取收益”，但“目前均未立项，只有道路项目是明确，并且开工了的”。即这些道路的建设成本能否收回仍存在较大的不确定性。因此，这些道路建设支出应在发生时予以费用化处理，计入管理费用。